臺灣橋頭地方法院刑事判決　
111年度審侵訴字第4號
公  訴  人  臺灣橋頭地方檢察署檢察官      
被      告  鐘豐進



上列被告因妨害性自主罪案件，經檢察官提起公訴（110年度偵
字第14165號），嗣因被告於準備程序中就被訴事實為有罪之陳
述，經告知簡式審判程序之旨，並聽取被告與公訴人之意見後，
合議庭裁定由受命法官進行簡式審判程序，判決如下：
    主  文
丙○○犯強制猥褻罪，累犯，處有期徒刑捌月。
    事  實
一、丙○○於民國110年10月21日19時52分許，入住位在高雄市○○
    區○道○路00號香堤汽車旅館，於飲酒後(呼氣酒精濃度值達
    每公升1.11毫克)之同日22時30分許，步行至旅館櫃檯辦公
    室窗口，向服務人員即代號AV000-A110309號之成年女子(真
    實姓名及年籍資料均詳卷內真實姓名年籍對照表，下稱甲女
    )提出代叫計程車之服務，其於等候計程車期間，見甲女獨
    自一人在櫃檯，認有機可趁，竟基於強制猥褻之犯意，在櫃
    檯辦公室門口詢問甲女有無代叫小姐之服務後，隨即進入櫃
    檯辦公室內，動手拉扯甲女，欲對之擁抱，經甲女掙脫跑至
    旅館中庭，丙○○仍從後追上，自甲女後方掐住甲女頸部並強
    行環抱甲女約20秒，而以上開強暴方式，違反甲女之意願，
    對甲女強制猥褻得逞。嗣因甲女持續掙扎抵抗，雙方均跌倒
    在地，致甲女受有右膝挫傷併6×3.5公分皮下瘀血之傷害，
    甲女乃趁隙爬起並跑回櫃檯辦公室報警，經警到場後當場逮
    捕丙○○，因而查悉上情。
二、案經甲女訴由高雄市政府警察局岡山分局報告臺灣橋頭地方
    檢察署檢察官偵查起訴。
    理  由
壹、程序部分：
一、被告丙○○所犯非為死刑、無期徒刑、最輕本刑為3年以上有
    期徒刑之罪或高等法院管轄之第一審案件，於準備程序進行
    中，被告就被訴事實為有罪之陳述，經法官告知簡式審判程
    序之旨，並聽取當事人之意見後，合議庭裁定由受命法官獨
    任進行簡式審判程序，是本案之證據調查，依刑事訴訟法第
    273條之2規定，不受同法第159條第1項、第161條之2、第16
    1條之3、第163條之1及第164條至第170條規定之限制。
二、依性侵害犯罪防治法第12條第2項之規定，司法機關所製作
    必須公示之文書，不得揭露被害人之姓名、出生年月日、住
    居所及其他足資識別被害人身分之資訊。故本件不記載告訴
    人甲女姓名、年籍等足資識別身分之資訊，而以代號或上開
    稱謂為之，先予敘明。
貳、實體部分：
一、上揭事實，業據被告於偵訊、本院準備程序及審理時坦承不
    諱（見偵卷第40頁、院卷第40至41、48、50頁），核與證人
    即告訴人於警詢及偵查中之證述情節相符（見警卷第15至17
    頁；偵卷第45至46頁），並有監視器畫面截圖12張；高雄市
    政府警察局岡山分局酒精測定紀錄表、高雄市政府警察局岡
    山分局偵查隊受理各類案件紀錄表、受(處)理案件證明單（
    見警卷第23至31、33、35至37頁）、健仁醫院診斷證明書、
    性侵害犯罪事件通報表、性侵害案件代號與真實姓名對照表
    各1份（置放在臺灣橋頭地方檢察署公文封內）附卷可稽，
    足認被告前開任意性之自白核與事實相符，堪信為真實。綜
    上，本件事證明確，被告上開犯行，洵堪認定，應予依法論
    科。
二、論罪科刑：
(一)按刑法強制猥褻罪所稱猥褻，則係指性交以外，足以興奮或
    滿足性慾之一切色情行為而言（最高法院63年台上字第2235
    號判例參照）。又該罪係以對於男女以強暴、脅迫、恐嚇、
    催眠術或其他違反其意願之方法而為猥褻，為其構成要件。
    所謂「強暴」，係指以有形之暴力行為強加諸被害人之身體
    ，以抑制其抗拒之謂（最高法院102 年度台上字第1539號判
    決參照）。查被告進入上開旅館之櫃檯辦公室前，係先詢問
    告訴人有無代叫小姐之服務，於進入辦公室後，則欲擁抱告
    訴人而動手拉扯告訴人等情，業據告訴人於警偵訊時證述明
    確，被告於偵查中亦自承如果對方是男性就不會去抱對方等
    語（見偵卷第17頁），足見被告動手拉扯告訴人欲對之擁抱
    ，具有滿足其個人性慾之主觀意念，而告訴人掙脫後跑至旅
    館中庭，被告仍從後追上，自告訴人後方掐住告訴人頸部及
    強行環抱告訴人約20秒，依社會通念，被告行止顯逾男女間
    通常相處之道，且延續相當時間，客觀上堪認係被告為滿足
    其性慾之行為，自屬刑法所稱猥褻行為。又被告動手拉扯告
    訴人、自後掐住告訴人頸部、強行環抱告訴人等舉止，顯係
    直接對告訴人身體加諸有形強制力，以壓制告訴人之抗拒，
    揆之前揭說明，被告所為應已屬刑法第224條所稱之「強暴
    」行為，是核被告所為，係犯刑法第224條之強制猥褻罪。
(二)另按犯刑法第224條之強制猥褻罪而致被害人身體受輕微傷
    害者，如果行為人另無傷害之故意，則因傷害部分已包括於
    強制猥褻罪成立要件之中，並無適用刑法第55條論以想像競
    合犯之餘地（最高法院75年度台上字第3741號判決意旨參照
    ），本件告訴人雖受有受有右膝挫傷併6×3.5公分皮下瘀血
    之傷害，然係被告對其為上開強暴手段之際，為反抗該強暴
    行為掙扎倒地所致，難認被告另有傷害之犯意而毆打告訴人
    之情形，則告訴人本件所受之傷害應認已包含在強制猥褻罪
    成立要件之中，而無再另論或併論以傷害罪之必要，併此敘
    明。
(三)被告前因酒後不能安全駕駛之公共危險案件，經本院以106
    年度交簡字第944號判決判處有期徒刑2月確定，於106年8月
    24日易科罰金執行完畢等情，有臺灣高等法院被告前案紀錄
    表在卷在卷可查（見院卷第53至54頁），其於受徒刑之執行
    完畢後，5年以內故意再犯本件有期徒刑以上之罪，為累犯
    ，雖本案所犯強制猥褻罪，與其前案公共危險罪，兩者罪質
    、犯罪手法與態樣均不相同，然本院參酌被告於酒後為滿足
    一己之性慾以強暴手段再犯本案，足見被告對刑罰反應力薄
    弱，未因前案刑罰之執行知所警惕，主觀惡性較重，又依其
    犯罪情節，尚無司法院釋字第775號解釋意旨所指之罪刑不
    相當之情形（最高法院108 年度台上字第338、976、1111號
    判決意旨參照），爰依刑法第47條第1項之規定加重其刑。
(四)爰以行為人之責任為基礎，審酌被告未能尊重告訴人之身體
    自主權，酒後為滿足一己性慾，以前開強暴方式對告訴人為
    強制猥褻行為，不僅破壞告訴人之性自主決定權、身體控制
    權，並使告訴人身心受創，所為實非足取；兼衡其於警偵訊
    之初，僅不爭執有動手拉扯告訴人、從告訴人後方掐住告訴
    人頸部及環抱告訴人等客觀事實，惟辯稱當時酒醉已不省人
    事云云，至偵查後期及本院準備程序、審理時方坦承犯行，
    迄今未與告訴人達成和解、亦未為任何賠償以彌補告訴人所
    受損害之犯後態度，兼衡被告酒後為逞其私慾之犯罪動機、
    直接對告訴人身體施加有形強制力，致告訴人因掙扎跌倒受
    有前開傷勢之犯罪手段、情節、對告訴人造成侵害之程度，
    暨其自陳國小畢業之智識程度、入監前從事裝潢工作，日薪
    新臺幣2千元，經濟狀況勉持、沒有人需其扶養（見院卷第5
    0頁）等一切情形，量處如主文欄所示之刑。
據上論斷，應依刑事訴訟法第273條之1第1項、第299條第1項前
段，判決如主文。
本案經檢察官乙○○提起公訴，檢察官甲○○到庭執行職務。
中　　華　　民　　國　　111 　年　　4 　　月　　14　　日
                  刑事第四庭    法　官  馮君傑
以上正本證明與原本無異。
如不服本判決應於收受判決後 20 日內向本院提出上訴書狀，並
應敘述具體理由。其未敘述上訴理由者，應於上訴期間屆滿後20
 日內向本院補提理由書 (均須按他造當事人之人數附繕本)「切
勿逕送上級法院」。
中　　華　　民　　國　　111 　年　　4 　　月　　14　　日
                                書記官  李宛蓁
附錄本案論罪科刑法條：
中華民國刑法第224條
對於男女以強暴、脅迫、恐嚇、催眠術或其他違反其意願之方法
，而為猥褻之行為者，處6月以上5年以下有期徒刑。